臺灣臺中地方法院刑事判決　　　　　　　　　　　九十三年度豐簡上字第六二八號
　　上　訴　人
　　即　被　告　甲○○
右上訴人因違反著作權法案件，不服本院豐原簡易庭九十三年度豐簡字第六九九號中
華民國九十三年十月二十九日第一審簡易判決（聲請案號：臺灣臺中地方法院檢察署
九十三年度速偵字第二七一○號），提起上訴，本院管轄第二審之合議庭，判決如左
：
    主  文
上訴駁回。
甲○○緩刑貳年。
    事實及理由
一、本案經本院審理結果，認第一審判決之認事用法及量刑均無不當，應予維持，並
    引用第一審簡易判決書（含臺灣臺中地方法院檢察署檢察官簡易判決處刑聲請書
    及裁定更正書）記載之事實、證據及理由（如附件）。
二、上訴人即被告（以下稱被告）甲○○上訴意旨略謂：被告甲○○因不慎觸犯著作
    權法，承蒙告訴人永峰國際影音有限公司（下稱永峰公司）原諒，達成和解，希
    冀得念在初犯，得以從輕判刑等語。經查：
（一）扣案如附表所示「火鳥」等之視聽著作，分別係永峰公司及其餘未據告訴之著
      作權人享有著作權之物，有錄影節目審查合核證書、授權使用合約書、證明書
      、臺北縣政府營利事業登記證各一份在卷可稽（見九十三年度速偵字第二七一
      ○號偵查卷第十七至二七頁），又本件如附表所示之影音光碟，經被告甲○○
      自承該等光碟係以十二元之價格買進，並以顯低於市價之二十元之價格販賣前
      揭光碟片（見前開偵查卷第四四頁），足認前開扣得之光碟片均係盜版光碟片
      無疑，且該附表所示未經合訴之著作物其著作財產權人如屬我國國人，應受我
      國著作權法之保護，固不待言；如其著作財產權係屬美國國人，因我國已於八
      十二年七月十六日與美國簽署「北美事務協調委員會與美國在臺協會著作權保
      護協定」，對於依美國法律認定為公民或國民之個人或法人，及在美國領域內
      首次發行其著作之個人或法人之著作，依據上開協定，亦應受我國著作權法之
      保護；再我國已於九十一年一月一日加入世界貿易組織（ＷＴＯ），適用「與
      貿易有關之智慧財產權協定」（TRIPS）之約定，我國加入世界貿易組織後，
      依著作權法第一百零六條之一之規定，我國著作權法保護之對象擴大及於世界
      貿易組織所有會員體國民之著作，故上開著作財產權人之著作財產權縱非屬著
      作權法第四條原所保護之對象，現亦受我國著作權法所保護，允無疑義。
（二）又被告甲○○於犯罪後與告訴人達成和解，固提出之和解書一紙在卷可參（見
      本院卷第五頁），惟政府就尊重他人智慧財產權，抵制盜版品已宣導多時，被
      告不知警惕乃執意連續為之，且本件扣得之盜版光碟數量高達一千二百六十五
      片，足徵犯罪情節非輕，自難以被告事後已與被害人達成和解，即認原審量刑
      過重，是以被告指摘原判決不當，殊難認有理由，應予駁回。末查被告甲○○
      前未曾受有期徒刑以上刑之宣告，有臺灣臺中地方法院檢察署刑案資料查註紀
      錄表及臺灣高等法院被告全國前案紀錄表各一份在卷可按，茲念其因一時失慮
      ，致罹刑章，犯後已與被害人達成和解，被告經此起訴審判，當知所警惕，信
      無再犯之虞，本院認所宣告之刑以暫不執行為適當，爰併諭知緩刑二年，以觀
      後效。
據上論斷，應依刑事訴訟法第四百五十五條之一第一項、第三項、第三百七十三條、
第三百六十八條，刑法第七十四條第一款，判決如主文。
中      華      民      國      九十三  年      十二     月     二十一  日
                        臺灣臺中地方法院刑事第十二庭
                            審判長法  官  吳  進  發
                                  法  官  莊  深  淵
                                  法  官  劉  兆  菊
右正本證明與原本無異。
不得上訴。
                                  書記官
中      華      民      國      九十三  年      十二     月     二十一  日
